# 关于公司统一执行新准则,但很多核算未按准则来核算的困惑!

提问人：qjr1124 时间：2011-12-14 12:06:21
集团 2010 年就切换新准则了,至今快 2 年了，但很多项目没有按新准则来做。 当然涉及不是非常重要的项目，有的因为是集团系统的设置问题，有的是不太重视的问题，或变更难度比较大的缘故。 我的困惑是： 既然切换，就应该全部切干净吧。 一方面审计报告明确结论是按新准则来核算的，而实际业务中又不按这个新准则来做，这不是原则性冲突了吗？ 这样不是违反了法律法规了吗？ 大家有什么想法？

回答人：chenyiwei
能做彻底当然最好；如果确实由于某些特殊原因导致新准则的规定未得到完全遵循的，可以根据重要性原则判断其影响程度是否在可接受范围之内，毕竟成本效益原则也是需要考虑的。

回答人：chenyiwei
回复 qjr1124 的帖子
建议看一下新审计准则第 1221 、 1251 号，里面对重要性标准的确定、审计中对重要性水平的运用和审计结果评价中对重要性原则的运用等，都有原则性的规定。另外负责贵公司审计的事务所的审计方法体系对此也应有具体的操作规定。您可以与负责贵公司审计的事务所沟通一下。